臺灣高雄地方法院刑事判決　　　　　　　　　　　　　九十一年度易字第五九七號
　　公　訴　人　臺灣高雄地方法院檢察署檢察官
　　被　　　告　乙○○
右列被告因竊盜案件，經檢察官提起公訴（民國九十一年度偵字第一四七五號），本
院判決如左：
    主  文
乙○○竊盜，累犯，處拘役伍拾日，如易科罰金，以參佰元折算壹日。
    事  實
一、乙○○前曾於民國八十八年間因犯詐欺罪，經臺灣高雄地方法院判處有期徒刑三
    月確定，並於八十九年六月八日執行完畢。猶不知悔改，意圖為自己不法之所有
    ，於九十一年一月九日上午八時許，自高雄市旗津區○○○路四百五十五號污水
    處理場周圍已毀壞之欄杆空隙進入污水處理場內，在場區廢棄物儲存處所，徒手
    竊取濠建電業有限公司（以下簡稱濠建公司）所有置放於該處之電纜線（價值約
    新台幣（以下同）五千元），得手後將之搬放於其停放在場區外之腳踏車時，為
    人發覺報警而當場查獲。
二、案經高雄市政府警察局鼓山分局移送臺灣高雄地方法院檢察署檢察官偵查起訴。
    理  由
一、訊據被告乙○○矢口否認有何上開竊盜犯行，辯稱伊以為是人家不要的東西，才
    去撿來要賣給收垃圾的人云云。惟查（一）被告確有著手竊取被害人濠電公司電
    纜線之事實，業據被害人濠電公司員工甲○○於警訊、本院審理時指訴綦詳，並
    有贓物認領保管收據一紙、照片三紙附卷可稽，而被告對於要撿電纜線去賣之事
    實亦不否認，是被告主觀上有不法所有之意圖，客觀上有竊盜之行為均堪以認定
    。（二）上開電纜線係濠建公司之存料，放在污水處理場場區內，不可能被誤認
    為是他人不要之物品一節，業據甲○○到庭陳述綦詳，是被告空言辯解不足採信
    。綜上所述，被告所辯顯係卸責之詞，不足採信，本案罪證明確，其犯行堪以認
    定。
二、核被告所為，係犯刑法第三百二十條第一項之竊盜罪。被告前曾於八十八年間因
    犯詐欺罪，經臺灣高雄地方法院判處有期徒刑三月確定，並於八十九年六月八日
    執行完畢，五年以內再犯本件有期徒刑以上之罪，為累犯，依刑法第四十七條規
    定加重其刑。審酌被告犯後否認犯行，足徵其毫無悔意，惟被害人所受之損害尚
    屬輕微，被告犯罪情節尚非重大等一切情狀，爰酌情量處如主文所示之刑，並諭
    知易科罰金之折算標準，以資儆懲。
據上論斷，應依刑事訴訟法第二百九十九條第一項前段，刑法第三百二十條第一項、
第四十七條、第四十一條第一項，罰金罰鍰提高標準條例第一條前段、第二條，判決
如主文。
中      華      民      國    九十一    年      六      月    二十七    日
                                臺灣高雄地方法院刑事第三庭
                                    法  官    李淑惠
右正本證明與原本無異。
如不服本判決，應於判決送達後十日內，向本院提出上訴狀。
                                    書記官    曾秀鳳
中      華      民      國    九十一    年      六      月    二十七    日
附錄本判決論罪之法條：
刑法第三百二十條第一項
意圖為自己不法之所有或第三人不法之所有，而竊取他人之動產者，為竊盜罪，
處五年以下有期徒刑、拘役或五百元以下罰金。
